【裁判字號】    89,自,146
【裁判日期】    890816
【裁判案由】    侵占等
【裁判全文】
臺灣士林地方法院刑事判決                          八十九年度自字第一四六號
    自  訴  人  好好小客車租賃有限公司
    法定代理人  甲○○
    自訴代理人  乙○○
    被      告  丙○○
右列被告因侵占等案件，經自訴人提起自訴，本院判決如左：
    主  文
丙○○意圖為自己不法之所有，侵占自己持有他人之物，累犯，處罰金捌仟元，如易
服勞役以參佰元折算壹日。
    事  實
一、丙○○前於民國八十五年間因違反麻醉藥品管理條例案件，經臺灣臺北地方法院
    判處有期徒刑三月確定，又其因軍人身分另犯竊盜罪經軍事審判機關判處有期徒
    刑一年六月，經臺灣臺北地方法院定應執行刑一年八月，甫於八十七年七月假釋
    出獄，於同年八月五日縮刑期滿執行完畢，竟仍不知悔改，於八十九年五月九日
    下午二十時許，向好好小客車租賃有限公司（下簡稱好好公司）租用ＢＢ－六九
    九六號小客車一部，約定於翌日歸還，後又續約三天。詎丙○○竟基於為自己不
    法所有之意圖，於同年五月十三日起意將該車據為己有。嗣經好好公司屢次催索
    ，均未歸還後，始知受騙。嗣經好好公司提起本件自訴後，林志明始於八十九年
    六月二十日歸還該車。
二、案經好好小客車租賃有限公司提起自訴。
    理  由
一、訊據被告丙○○固坦承於右揭時、地，向自訴人好好公司租用前開小客車之事實
    不諱，然矢口否認有何侵占犯意，辯稱八十九年六月八日左右，我因為通緝被抓
    到，我有請朋友把車開走，因為我怕車子被拖吊，等我交保出來因找不到我朋友
    ，所以沒有還車。當初老闆娘說租一個月租金較便宜，我本意是要租一個月，只
    是我沒有告訴老闆說我要租一個月云云。經查，被告租車逾期未還且未付租金等
    事實，業據自訴人到庭指訴甚詳，並有租車契約書影本及被告身分證影本附卷可
    稽。而被告因通緝被查獲時當天即經交保釋放，此為被告所自承，且被告被查獲
    之時間距應返還系爭小客車之日期已逾二十餘日，其所辯因通緝被查獲一事顯非
    不能歸還前開小客車之正當事由，再被告並未向自訴人說要租車一個月等情，已
    據自訴人指訴甚詳，被告亦自承未告訴車行老闆說要租一個月。被告既逾期未將
    租用之汽車返還，且亦拒付租金，其主觀上顯有為自己不法所有之意圖甚明，其
    所辯無非卸責之詞，自無可採，其侵占犯行堪予認定。
二、核被告所為，係犯刑法第三百三十五條第一項之侵占罪。被告有如犯罪事實欄所
    載之犯罪科刑及執行情形，有臺灣高等法院檢察署刑案紀錄簡覆表一份在卷可憑
    ，被告於受有期徒刑執行完畢後，五年內再犯本件有期徒刑以刑之罪，為累犯，
    應依刑法第四十七條之規定加重其刑。爰審酌被告前有犯罪前科，品行不佳，其
    犯罪之手段、目的、方法，犯罪後所生之損害，及已與自訴人達成民事和解並於
    八十九年六月二十日歸還該車等一切情狀，量處如主文所示之刑示懲，並諭知易
    服勞役之折算標準。
據上論斷，應依刑事訴訟法第三百四十三條、第二百九十九條第一項前段、刑法第三
百三十五條第一項、第四十七條、第四十二條第二項，罰金罰鍰提高標準條例第一條
前段、第二條，判決如主文。
中    華    民    國      八十九        年      八      月    十六      日
                  臺灣士林地方法院刑事第二庭
                                          法  官
右正本證明與原本無異。
如不服本判決，應於判決送達後十日內，向本院提出上訴狀。
                                          書記官
中    華    民    國      八十        年              月              日
論罪科刑法條：
刑法第三百三十五條第一項：
  意圖為自己或第三人不法之所有，而侵占自己持有他人之物者，處五年以下有期徒
  刑、拘役或科或併科一千元以下罰金。


司法院資訊處製作；財團法人民間司法改革基金會備份。
